【裁判字號】    90,交聲,95
【裁判日期】    901231
【裁判案由】    違反道路交通管理處罰條例聲明異議
【裁判全文】
臺灣新竹地方法院交通事件裁定                        九十年度交聲字第九五號
    移
    異  議  人
    即受處分人  甲○○
右列受處分人因違反道路交通管理處罰條例案件，對於交通部公路局新竹區監理所九
十年九月二十四日竹監六字第駕裁五０－Ｆ00000000號裁決處分，聲明異議
，本院裁定如左：
    主      文
原處分撤銷。
甲○○不罰。
    理      由
一、原處分機關處分意旨略以：受處分人甲○○所有之車號ＮＮＶ─四七一號重機車
    ，於民國八十九年六月十七日十三時三分許，行經台一六線處因無照駕駛及闖紅
    燈，被警舉發違規，因受處分人未遵期到站受裁罰，應依道路交通管理處罰條例
    第二十一條第一項第一款規定，裁處罰鍰新台幣（下同）一萬二千元暨依同條例
    五十三條處三千六百元，另依同法第六十三條規定記違規點數一點云云。異議人
    則以：伊從未騎過ＮＮＶ─四七一號重機車，該車亦非伊所有，違規單上簽名非
    伊所簽，伊駕照在八十五年間曾遺失，伊之前亦連續接獲ＭＬ─四六九七號、Ｍ
    Ｌ─０一七九號、ＦＬ─七九０五號機車之違規通知單，可能被冒用名字等語置
    辯。
二、經查，車號ＮＮＶ─四七一號重機車，車主姓名為林光生，住台東縣長濱鄉長濱
    村長光一五０之一號，有車號查詢重型機車車籍資料表一紙附卷可稽，此與異議
    人住所地新竹縣寶山鄉三峰村八鄰峰城二六號相距甚遠，移送機關以前開機車為
    異議人所有，已有違誤。又證人即本件擎單警員乙○○到庭證稱：「當時騎機車
    的人闖紅燈被我們攔檢，他說該機車是跟住台東他朋友林光生借的，後來我們按
    他所言去查車主，我們打電話過去沒有人接聽，但車籍資料沒有失竊的紀錄。因
    為違規人沒有帶任何證件，我們就請他報自己的資料，就開單叫他自己簽名」、
    「（有無就他報異議人的資料去求證？）沒有，只有查異議人沒有通緝資料我們
    就開單」等語，是本件查獲警員僅憑違規人口頭陳述即填單告發，未查證違規人
    身份，如何確認違規人即確為異議人本人？參以異議人於九十年九月間，竟連續
    因ＭＬ─四六九七號、ＭＬ─０一七九號、ＦＬ─七九０五號機車違規遭警舉發
    ，有交通部公路局新竹區監理所函文四紙在卷可按，足見異議人辯稱其身分遭冒
    用乙節屬實。綜上所述，本院認無積極證據證明異議人有上開違規行為，原處分
    機關未予詳查，遽予裁罰，尚有未恰，本件異議為有理由，原處分應予以撤銷，
    另諭知異議人不罰。
三、據上論斷，應依道路交通案件處理辦法第二十條，裁定如主文。
中    華    民    國      九十      年      十二      月    三十一     日
                                          臺灣新竹地方法院交通法庭
                                             法  官  楊  明  箴
右正本證明與原本無異。
如不服本裁定，應於裁定送達後五日內向本院提出抗告狀。
                                              書記官  陳  進  楷
中    華    民    國      九十      年      十二      月    三十一     日


司法院資訊處製作；財團法人民間司法改革基金會備份。
